臺灣雲林地方法院刑事判決　　　　　　　　96年度訴字第51號
公　訴　人　臺灣雲林地方法院檢察署檢察官
被　　　告　甲○○
上列被告因違反毒品危害防制條例案件，經檢察官提起公訴（95
年度毒偵緝字第91號、95年度毒偵字第1859號、96年度毒偵字第
23號），並經檢察官擴張事實（即移送併案之96年度毒偵字第
186 號），被告於準備程序進行中，就被訴事實為有罪之陳述，
本院合議庭裁定由受命法官獨任依簡式審判程序審理，判決如下
：
    主      文
甲○○施用第一級毒品，累犯，處有期徒刑壹年貳月。扣案海洛
因共淨重零點捌柒公克，沒收銷燬之；扣案空包裝袋肆只（共淨
重壹點貳公克）、注射針筒壹支，均沒收之。
    事      實
一、(一)甲○○前因施用毒品案件，經觀察、勒戒執行完畢後，認
      無繼續施用毒品傾向，於民國91年12月19日予以釋放，並
      由臺灣雲林地方法院檢察署檢察官於同日以91年度毒偵字
      第899 號、第1139號為不起訴處分確定。又因1.竊盜案件
      ，經本院於91年4 月18日以90年度虎簡字第247 號判處有
      期徒刑1 年，緩刑3 年確定，嗣經撤銷緩刑、2.竊盜案件
      ，經本院於91年9 月12日以91年度虎簡字第75號判處有期
      徒刑6 月確定、3.搶奪案件，經臺灣彰化地方法院（下稱
      彰化地院）於91年12月16日以91年度訴字第843 號判處有
      期徒刑1 年8 月確定。其中1.、2.部分經定應執行之刑1
      年4 月確定，並與3.部分接續執行，於94年2 月3 日縮短
      刑期假釋出監付保護管束，迄94年8 月29日假釋期滿，其
      假釋未經撤銷，以執行完畢論。
    (二)詎猶不知悔改，於前開觀察、勒戒執行完畢釋放後5 年內
      ，復基於施用第一級毒品海洛因（下稱海洛因）之犯意，
      自95年8 月初某日起至95年12月12日下午6 時止，在其雲
      林縣西螺鎮振興里振興50之5 號住處內、雲林縣西螺鎮○
      ○路邊及公園等地，以將海洛因粉末摻水後置入針筒內注
      射之方式，以每日1、2次之頻率，接續施用海洛因多次。
    (三)嗣分別於：1.95年9 月1 日上午8 時40分許，為警持搜索
      票在其上開住處內查獲，並扣得海洛因3 包（淨重共計
      0.37公克）；2.於95年10月19日下午6 時許，為警在雲林
      縣警察局西螺分局採尿送驗後查獲；3.於95年12月6 日上
      午9 時20分許，為警持搜索票在其上開住處內查獲，並扣
      得海洛因1 包（淨重0.5 公克）。4.於95年12月13日下午
      2 時40分許，在雲林縣西螺鎮西螺大橋西邊堤防上第3 個
      涼亭內，因形跡可疑為警盤查，扣得注射針筒1 支，並翌
      日經採尿送驗呈「嗎啡陽性」反應。
二、案經雲林縣警察局西螺分局報告臺灣雲林地方法院檢察署檢
    察官偵查起訴。
    理      由
一、上開犯罪事實，業據被告甲○○於本院審判中坦承不諱，其
    尿液經檢驗後，呈「嗎啡陽性」反應，此有代號與真實姓名
    對照表4 紙、詮昕科技股份有限公司95年9 月18日00000000
    號、95年11月10日5A310015號、95年12月19日5C120023號、
    96年1 月4 日5C260021號濫用藥物尿液檢驗報告各1 紙附卷
    ；扣案白粉3 包（淨重0.37公克）、1 包（淨重0.5 公克）
    經送鑑後，認均含有海洛因成分，此有法務部調查局95年10
    月22日調科壹字第09523027950 號、96年1 月1 日調科壹字
    第09523053590 號鑑定通知書各1 紙在卷，並有注射針筒1
    支扣案可稽，堪認其自白與事實相符。又其前有如犯罪事實
    欄所示之觀察、勒戒等情，有臺灣高等法院被告前案紀錄表
    1 份在卷可參。本件事證明確，被告於前開觀察、勒戒執行
    完畢釋放後5 年內，再犯本件毒品危害防制條例第10條施用
    第一級毒品之犯行，堪以認定。
二、(一)查海洛因屬毒品危害防制條例第2 條第2 項第1 款所列之
      第一級毒品，核被告陳信發所為，係犯毒品危害防制條例
      第10 條第1 項之施用第一級毒品罪。
    (二)其持有第一級毒品進而施用，持有之低度行為為施用之高
      度行為所吸收，不另論罪。
    (三)被告於事實欄所述犯罪時間內，以每天1 、2 次之頻率，
      先後多次施用第一級毒品之行為，各行為之獨立性極為薄
      弱，在時間、空間上有密切關係，依一般社會健全觀念，
      難以強行分開，應視為數個舉動之接續施行，屬實質上一
      罪之接續犯。公訴意旨認應論以包括一罪之集合犯，或為
      獨立之數罪，均有誤會，併此敘明。
    (四)又其前因1.竊盜案件，經本院於91年4 月18日以90年度虎
      簡字第247 號判處有期徒刑1 年，緩刑3 年確定，嗣經撤
      銷緩刑、2.竊盜案件，經本院於91年9 月12日以91年度虎
      簡字第75號判處有期徒刑6 月確定、3.搶奪案件，經彰化
      地院於91年12月16日以91年度訴字第843 號判處有期徒刑
      1 年8 月確定。其中1.、2.部分經定應執行之刑1 年4 月
      確定，並與3.部分接續執行，於94年2 月3 日縮短刑期假
      釋出監付保護管束，迄94年8 月29日假釋期滿，其假釋未
      經撤銷，以執行完畢論，有臺灣高等法院被告前案紀錄表
      1 份附卷可憑，其於前開徒刑執行完畢後5 年內，故意犯
      本件有期徒刑以上之罪，為累犯，應依法加重其刑。
    (五)爰審酌被告有構成累犯之前科，已如前述，其經觀察、勒
      戒後，仍不知戒絕毒品，復一再耽溺於戕身之物，並其犯
      後坦白承認，態度良好等犯罪之動機、目的、手段及所生
      之危險或損害等一切情狀，爰量處如主文所示之刑。
    (六)末查扣案海洛因3 包、1 包（淨重0.37公克、0.5 公克，
      共計0.87公克）為第一級毒品、其空包裝袋3 個、1 個（
      各重0.93、0.27公克，共計1.2 公克）、扣案注射針筒1
      支，均為被告所有，且供施用海洛因之用，業據被告供承
      在卷，爰分別依毒品危害防制條例第18條第1 項前段沒收
      銷燬；及依刑法第38條第1 項第2 款沒收之。
三、據上論斷，應依刑事訴訟法第273 條之1 第1 項、第299 條
    第1 項前段，毒品危害防制條例第10條第1 項、第18條第1
    項前段，刑法第11條前段、第47條第1 項、第38條第1 項第
    2 款，判決如主文。
本案經檢察官蕭如娟到庭執行職務
中　　華　　民　　國　　96　　年　　3 　　月　　26　　日
                  刑事第二庭  法  官  李貞瑩
以上正本證明與原本無異。
如不服本判決，應於判決送達後10日內，向本院提出上訴狀。（
須附繕本）
                              書記官  金雅芳
中　　華　　民　　國　　96　　年　　3 　　月　　26　　日
附錄本案論罪科刑法條全文
毒品危害防制條例第10條
施用第一級毒品者，處 6 月以上 5 年以下有期徒刑。
毒品危害防制條例第18條
查獲之第一、二級毒品及專供製造或施用第一、二級毒品之器具
，不問屬於犯人與否，均沒收銷燬之。
